【裁判字號】    99,交上訴,1558
【裁判日期】    991116
【裁判案由】    肇事逃逸罪等
【裁判全文】
臺灣高等法院臺中分院刑事判決      99年度交上訴字第1558號
上  訴  人  臺灣臺中地方法院檢察署檢察官
被      告  丙○○○
上列上訴人因被告肇事逃逸罪等案件，不服臺灣臺中地方法院99
年度交訴字第58號中華民國99年6月4日第一審判決（起訴案號：
臺灣臺中地方法院檢察署98年度偵字第12477號），提起上訴，
本院判決如下：
    主  文
上訴駁回。
丙○○○緩刑年。
    事實及理由
一、本案經本院審理結果，認第一審判決認事用法及量刑均無不
    當，應予維持，並引用第一審判決書記載之事實、證據及理
    由（如附件）。
二、檢察官上訴意旨略稱：被告丙○○○自警詢、偵訊至審理，
    對於其造成告訴人甲○○之重傷害，均矢口否認有何過失，
    亦矯詞否認有何肇事逃逸犯行，足見被告犯後態度不佳，明
    顯無悔改之意。且告訴人因被告之過失駕車行為，受有頭部
    外傷併顱內出血，經醫院進行開顱清除血腫、顱內壓監測手
    術及顱骨成型手術，告訴人至今仍遺存反應遲滯、右側肢體
    乏力之輕度運動型失語現象等腦外傷後遺症，已達嚴重減損
    機能之重傷程度，對告訴人造成鉅大傷害，被告迄今未與告
    訴人達成和解，賠償損害。參照刑法第284條第1項過失傷害
    致人重傷罪、刑法第185條之4肇事致人傷害逃逸罪之法定刑
    度，相較於原判決對被告所處之刑度，實不成比例，亦輕於
    一般類似案件之判決成例。為此提起上訴，請將原判決撤銷
    ，對被告從重量刑等語。
三、按量刑輕重，係屬事實審法院得依職權自由裁量之事項，苟
    已斟酌刑法第57條各款所列情狀而未逾越法定刑度，不得遽
    指為違法（參照最高法院72年臺上字第6696號判例）。在同
    一犯罪事實與情節，如別無其他加重或減輕之原因，下級審
    法院量定之刑，亦無過重或失輕之不當情形，則上級審法院
    對下級審法院之職權行使，原則上應予尊重。
四、經查，原審量刑時已審酌被告未能遵守道路交通安全規則，
    致告訴人受有嚴重傷害，且於肇事後逕自駕車離去，未為適
    當處理或救護措施，缺乏尊重其他用路人生命安全之觀念，
    過失程度及惡性非輕，且案發後迄至原審審結時仍未能與告
    訴人達成和解，賠償被害人所受損失，惟念其素行非惡，併
    參酌其犯罪之動機、手段、生活狀況、智識程度等一切情狀
    ，就過失傷害致人重傷部分量處有期徒刑5月、肇事致人傷
    害逃逸部分量處有期徒刑6月，並定其應執行有期徒刑10月
    及諭知易科罰金之折算標準。經核原審所為之量刑，既未逾
    越法定刑度，又非濫用其自由裁量之權限，即難指為違法。
    檢察官上訴理由指摘原審量刑過輕，其上訴為無理由，應予
    駁回。
五、末查被告未曾受有期徒刑以上刑之宣告，有臺灣高等法院被
    告前案紀錄表附卷可稽，此次因一時失慮觸犯刑典，已於民
    國99年10月20日與告訴人成立和解，有臺灣臺中地方法院99
    年度訴字第1624號和解筆錄影本在卷為憑，堪信被告經此教
    訓，應知所警惕，當無再犯之虞，本院斟酌上情，認被告所
    受本案刑之宣告，以暫不執行為適當，爰併予宣告緩刑3 年
    ，以勵自新。
據上論斷，應依刑事訴訟法第373條、第368條，刑法第74條第1
項第1款，判決如主文。
本案經檢察官乙○○到庭執行職務。
中    華    民    國    99    年    11    月    16    日
                  交通法庭  審判長法  官  李 文 雄
                                  法  官  蔡王金全
                                  法  官  黃 小 琴
以上正本證明與原本無異。
過失傷害致人重傷部分不得上訴。
肇事致人傷害逃逸部分如不服本判決，應於收受送達後10日內向
本院提出上訴書狀，其未敘述上訴之理由者，並得於提起上訴後
10日內向本院補提理由書（均須按他造當事人之人數附繕本）「
切勿逕送上級法院」。
                                  書記官  林 元 威
中    華    民    國    99    年    11    月    16    日

司法院資訊處製作；財團法人民間司法改革基金會備份。
